【裁判字號】    89,訴緝,156
【裁判日期】    890501
【裁判案由】    妨害兵役
【裁判全文】
台灣台中地方法院刑事判決                        八十九年度訴緝字第一五六號
    公  訴  人  臺灣台中地方法院檢察署檢察官
    被      告  甲○○
右列被告因妨害兵役案件，經檢察官提起公訴（八十八年度偵字第四○二四號），本
院判決如左：
    主  文
甲○○後備軍人，居住處所遷移，無故不依規定申報，致使臨時召集令無法送達，累
犯，處有期徒刑捌月，褫奪公權壹年。
    事  實
一、甲○○前曾於民國七十八年間，因懲治盜匪條例案件，經台灣高等法院台中分院
    判處有期徒刑六年確定，於八十一年四月六日假釋出獄，復於八十二年間，因違
    反槍砲彈藥刀械管制條例案件，經台灣台中地方法院判處有期徒刑六月，於八十
    二年七月八日易科罰金執行完畢，嗣經法院撤銷前開假釋，執行殘刑二年五月七
    日，於八十四年二月十一日假釋出獄，於八十五年五月十四日假釋期滿以執行完
    畢論。前因案停役後，因停役原因消滅須回役，依兵役法第二十五條第二款規定
    係屬台中縣團管區司令部列管之後備軍人，停役原因消滅後，係依法應回役之後
    備軍人，原住台中縣龍井鄉○○村○○路○段九五巷八三號，竟於八十六年五月
    十五日遷出上開處所，無故不依規定申報，致使台中縣團管區司令部所發指定其
    應於八十六年六月十六日前往鳳山市工協新村海軍明德班報到之臨時召集令，經
    其父紀道仁收受後，因不知其住居所致未能轉交而無法送達，經台灣台中地方法
    院判處有期徒刑八月，褫奪公權一年，甲○○不服前開判決而上訴於台灣高等法
    院台中分院，經該院判處有期徒刑七月，褫奪公權一年，並於八十七年七月二十
    三日確定在案，惟甲○○拒不到案執行。甲○○至此應知於離開前開處所後須依
    規定申報，詎其竟仍無故未依規定申報，致使台中縣團管區司令部所發再指定應
    於八十七年十二月十六日前往高雄縣鳳山市工協新村海軍明德班報到之臨時召集
    令由其父紀道仁代收後，因其離開前開住所後未與家人聯絡，致無法轉交而無法
    送達。
二、案經台中師管區司令部移送臺灣臺中地方法院檢察署檢察官偵查起訴。
    理      由
一、訊據被告甲○○固對於右開事實坦承不諱，惟矢口否認有何妨害兵役犯行，辯稱
    ：伊已經臺灣高等法院臺中分院判處有期徒刑七月，不應再對伊判刑云云。經查
    ，被告自白部分，核與證人紀道仁於警訊中證述情節相符，並有召集令受領回執
    在卷足資佐證，參以被告前曾因違反妨害兵役治罪條例案件，經法院判處有期徒
    刑七月確定，被告亦曾到庭辯解等情以觀，被告顯知悉其為回役之後備軍人，於
    離開住居所須依規定申報，乃竟於再度離開住居所時仍未依規定申報，其另行起
    意犯罪甚為灼然，是被告犯行洵堪認定。
二、核被告甲○○所為，係犯妨害兵役治罪條例第十一條第三項、第一項第三款之罪
    ，應依第六條論處。又被告於七十八年間，因懲治盜匪條例案件，經法院判處有
    期徒刑六年確定，嗣並經撤銷假釋，執行殘刑，於八十五年五月十四日執行完畢
    ；又於八十二年間，因違反槍砲彈藥刀械管制條例案件，經法院判處有期徒刑六
    月，於八十二年七月八日執行完畢，有臺灣臺中地方法院檢察署刑案資料查註紀
    錄表在卷可稽，其於刑之執行完畢後五年內再犯有期徒刑以上之本罪，為累犯，
    應依法加重其刑。爰審酌被告犯罪之手段、所生危害非大及犯罪後之態度等一切
    情狀，量處如主文所示之刑，並宣告褫奪公權一年。
據上論斷，應依刑事訴訟法第二百九十九條第一項前段、妨害兵役治罪條例第十一條
第三項、第一項第三款、第六條、第二十六條、刑法第十一條前段、第四十七條、第
三十七條第二項，判決如主文。
中      華      民      國      八十九      年    五      月    一      日
                                                 法  官  江  奇  峰
右正本證明與原本無異。
如不服本判決，應於判決送達後十日內向本院提出上訴狀，上訴於臺灣高等法院臺中
分院( 須附繕本 )。
中      華      民      國     八十九       年    五     月     五     日
                                                 書記官
附錄法條：
妨害兵役治罪條例第十一條第三項：後備軍人犯第一項之罪或國民兵犯第二項之罪，
致使召集令無法送達者，以意圖避免召集論，分別依第六條、第七條科刑。
第六條：意圖避免動員召集或臨時召集，而有左列行為之一者，處六月以上，五年以
下有期徒刑。


司法院資訊處製作；財團法人民間司法改革基金會備份。
